臺灣高雄地方法院刑事裁定
111年度單聲沒字第93號
聲  請  人  臺灣高雄地方檢察署檢察官
被      告  陳泰豪


上列聲請人因被告違反商標法案件，聲請宣告沒收（111年度執
聲字第672號），本院裁定如下：
    主  文
扣案如附表一所示之物均沒收。
其餘聲請（即附表二部分）駁回。
    理  由
一、聲請意旨略以：被告陳泰豪前因違反商標法案件，經檢察官
    為緩起訴處分期滿未經撤銷而確定，惟扣案如附表一、二所
    示之物及現金新臺幣（下同）3,000元，分屬侵害商標權之
    物品及被告販賣仿冒品所得，爰依商標法第98條、刑法第40
    條第2項等規定，聲請單獨宣告沒收等語。
二、按侵害商標權、證明標章權或團體商標權之物品或文書，不
    問屬於犯罪行為人與否，沒收之。犯罪所得，屬於犯罪行為
    人者，沒收之，商標法第98條、刑法第38條之1第1項前段分
    別定有明文。又按違禁物或專科沒收之物得單獨宣告沒收。
    檢察官依第253條或第253條之1為不起訴或緩起訴之處分者
    ，對刑法第38條第2項、第3項之物及第38條之1第1項、第2
    項之犯罪所得，得單獨聲請法院宣告沒收，刑法第40條第2 
    項、刑事訴訟法第259條之1亦有明定。
三、經查：被告前於民國108年6月2日起至108年7月18日為警查
    獲日止，因違反商標法案件，經臺灣高雄地方檢察署檢察官
    以109年度偵字第22072號為緩起訴處分確定，且緩起訴期滿
    未經撤銷等情，有上開緩起訴處分書、執行緩起訴處分命令
    通知書及報告書附卷可憑。又前開案件扣得如附表一編號1
    至75所示之物，經鑑定結果確係仿冒各該商標權人之商標權
    等物品（詳如附表一編號1至75所載），有博仲法律事務所
    出具之鑑定意見書、萬國法律事務所出具之侵害商標權真仿
    品比對報告2份、國際影視有限公司出具之鑑定報告書、貞
    觀法律事務所出具之鑑定報告書2份、香港商東友企業有限
    公司台灣分公司出具之櫻桃小丸子商品鑑定報告書、美商第
    四章股份有限公司出具之鑑定意見書、禤貫之出具之KENZO
    鑑定報告書及寶立行銷股份有限公司出具之鑑定報告（見警
    卷第57至69頁、第81至85頁、第122至128頁、第131至143頁
    、第150頁、第154至155頁、第156至160頁、第161至168頁
    、第169頁、第192頁）在卷可稽，堪認前開扣案物確屬侵害
    商標權之商品，依商標法第98條之規定，不問屬於犯罪行為
    人與否皆應沒收之，屬專科沒收之物，應依刑法第40條第2
    項規定單獨宣告沒收。另扣案如附表一編號76所示之現金新
    臺幣3,000元，係被告因販賣仿冒商標商品所獲之犯罪所得
    （包含被告因員警基於蒐證目的而販賣仿冒商標商品所獲之
    犯罪所得88元），業據其於警詢時供承在卷（見警卷第5頁
    ），並將該等款項交警扣押，有內政部警政署保安警察第二
    總隊刑事警察大隊扣押筆錄及扣押物品目錄表各1份（見警
    卷第9至13頁）附卷可憑，亦應依刑法第38條之1第1項前段
    規定宣告沒收（依刑法第38條之3規定意旨，仍不影響權利
    人原來可以主張之權利）。綜上所述，聲請人就附表一所示
    之物品聲請單獨宣告沒收，核屬有據，應予准許。
四、至扣案如附表二所示之物「櫻桃小丸子指環扣2件」，聲請
    人雖亦依商標法第98條等規定聲請沒收，然香港商東友企業
    有限公司台灣分公司出具之櫻桃小丸子商品鑑定報告書中，
    並無「櫻桃小丸子指環扣2件」之鑑定結果，而無法證明係
    屬於侵害商標權之商品，有香港商東友企業有限公司台灣分
    公司出具之櫻桃小丸子商品鑑定報告書1份（見警卷第154至
    155頁）在卷可考，是附表二所示之扣案物品，既非屬於侵
    害商標權之商品，亦非刑事訴訟法第259條之1所示得單獨宣
    告沒收之物，自無從依商標法第98條或刑事訴訟法等相關規
    定聲請單獨宣告沒收。從而，聲請人此部分聲請即屬無據，
    應予駁回。
據上論斷，應依刑事訴訟法第455條之36第1項前段、第2項，裁
定如主文。
中　　華　　民　　國　　111 　年　　8 　　月　　15　　日
　　　　　　　　　刑事第十四庭  法　官　呂明燕
以上正本證明與原本無異。
如不服本裁定，應於收受送達後5 日內向本院提出抗告狀。
中　　華　　民　　國　　111 　年　　8 　　月　　15　　日
　　　　　　　　　　　　　　　　書記官　蔡靜雯
【附表一】本案應諭知沒收之扣案物品一覽表
編號 扣押物品名稱 數量（件） 1、 仿冒美商迪士尼企業公司史迪奇商標吊繩 1 2、 仿冒美商迪士尼企業公司史迪奇商標指環扣 1 3、 仿冒美商迪士尼企業公司史迪奇商標保護線套 620 4、 仿冒美商迪士尼企業公司史迪奇商標手機殼 20 5、 仿冒美商迪士尼企業公司史迪奇商標手機保護貼 30 6、 仿冒美商迪士尼企業公司史迪奇商標手機支架 4 7、 仿冒美商迪士尼企業公司小熊維尼商標手機殼 15 8、 仿冒美商迪士尼企業公司小熊維尼商標手機保護貼 2 9、 仿冒美商迪士尼企業公司小熊維尼商標吊繩 2 10、 仿冒美商迪士尼企業公司小熊維尼商標整（集）線器 9 11、 仿冒美商迪士尼企業公司米奇商標手機保護貼 3 12、 仿冒美商迪士尼企業公司米奇米妮商標手機殼 1 13、 仿冒美商迪士尼企業公司米奇商標手機防水袋 6 14、 仿冒美商迪士尼企業公司米奇商標手機支架 47 15、 仿冒美商迪士尼企業公司米奇商標手機吊飾 8 16、 仿冒美商迪士尼企業公司米奇商標整（集）線器 9 17、 仿冒美商迪士尼企業公司商標整（集）線器 90 18、 仿冒美商迪士尼企業公司米妮商標手機支架 108 19、 仿冒美商迪士尼企業公司米妮商標手機吊繩 3 20、 仿冒美商迪士尼企業公司米妮商標整（集）線器 1 21、 仿冒美商迪士尼企業公司唐老鴨&黛絲商標手機支架 3 22、 仿冒美商迪士尼企業公司奇奇蒂蒂商標充電線保護套 6 23、 仿冒美商迪士尼企業公司跳跳虎商標充電線保護套 3 24、 仿冒美商迪士尼企業公司跳跳虎商標手機支架 1 25、 仿冒日商三麗鷗股份有限公司HELLO KITTY商標充電線保護套 508 26、 仿冒日商三麗鷗股份有限公司HELLO KITTY商標指環扣 23 27、 仿冒日商三麗鷗股份有限公司HELLO KITTY商標手機支架 20 28、 仿冒日商三麗鷗股份有限公司HELLO KITTY商標耳機盒 37 29、 仿冒日商三麗鷗股份有限公司HELLO KITTY商標螢幕保護貼 20 30、 仿冒日商三麗鷗股份有限公司HELLO KITTY商標手機殼 12 31、 仿冒日商三麗鷗股份有限公司My Melody商標螢幕保護貼 2 32、 仿冒日商三麗鷗股份有限公司My Melody商標充電線保護套 2 33、 仿冒日商三麗鷗股份有限公司HELLO KITTY商標手機支架 44 34、 仿冒日商連股份有限公司熊大（BROWN）商標集線（收納）器 170 35、 仿冒日商連股份有限公司熊大（BROWN）商標指環扣 2 36、 仿冒日商連股份有限公司熊大+莎莉商標手機吊飾 8 37、 仿冒日商連股份有限公司熊大（BROWN）商標手機保護貼 25 38、 仿冒日商連股份有限公司熊大（BROWN）商標手機殼 5 39、 仿冒日商連股份有限公司熊大（BROWN）商標吊繩 20 40、 仿冒日商連股份有限公司熊大（BROWN）商標手機支架 36 41、 仿冒日商連股份有限公司兔兔商標指環扣 5 42、 仿冒日商連股份有限公司兔兔商標手機支架 2 43、 仿冒日商連股份有限公司兔兔商標整（集）線器 21 44、 仿冒日商連股份有限公司兔兔商標保護貼 1 45、 仿冒日商連股份有限公司兔兔+熊大商標手機殼 2 46、 仿冒日商連股份有限公司兔兔商標吊繩 5 47、 仿冒日商三麗鷗股份有限公司大眼蛙商標手機支架 4 48、 仿冒日商連股份有限公司雷納德商標集線器 9 49、 仿冒日商小學館集英社製作股份有限公司DORAEMON商標錢包（耳機盒） 22 50、 仿冒日商小學館集英社製作股份有限公司DORAEMON商標塑膠貼紙（保護貼） 　4 51、 仿冒日商小學館集英社製作股份有限公司DORAEMON商標手機護套（手機殼） 3 52、 仿冒日商小學館集英社製作股份有限公司DORAEMON商標掛鍊（吊繩） 7 53、 仿冒日商小學館集英社製作股份有限公司DORAEMON商標扣環（手機支架） 61 54、 仿冒日商小學館集英社製作股份有限公司DORAEMON商標扣環（指環扣） 1 55、 仿冒日商雙葉社股份有限公司蠟筆小新商標貼紙（保護貼） 10 56、 仿冒日商雙葉社股份有限公司蠟筆小新商標智慧手機護套（手機殼） 2 57、 仿冒日商雙葉社股份有限公司蠟筆小新商標手機扣環、支架 2 58、 仿冒艾須特貝克戴維斯有限公司及一號娛樂英國有限公司 佩佩豬商標耳機收線盒（耳機盒） 10 59、 仿冒艾須特貝克戴維斯有限公司及一號娛樂英國有限公司 佩佩豬商標行動電話護套（手機殼） 23 60、 仿冒艾須特貝克戴維斯有限公司及一號娛樂英國有限公司 佩佩豬商標防水護套 1 61、 仿冒艾須特貝克戴維斯有限公司及一號娛樂英國有限公司 佩佩豬商標手機支架 14 62、 仿冒艾須特貝克戴維斯有限公司及一號娛樂英國有限公司 佩佩豬商標手機帶（吊繩） 12 63、 仿冒櫻桃小丸子商標集線器 7 64、 仿冒櫻桃小丸子商標手機支架 11 65、 仿冒櫻桃小丸子商標吊繩（帶） 4 66、 仿冒櫻桃小丸子商標防水套 10 67、 仿冒美商第四章股份有限公司Supreme商標手機殼 75 68、 仿冒美商第四章股份有限公司Supreme商標掛（吊）繩 26 69、 仿冒美商第四章股份有限公司Supreme商標指環扣 2 70、 仿冒法商肯諾股份有限公司KENZO商標保護貼 1 71、 仿冒法商肯諾股份有限公司KENZO商標手機殼 20 72、 仿冒HBL品牌服裝公司CHAMPION商標保護貼 3 73、 仿冒HBL品牌服裝公司CHAMPION商標手機殼 7 74、 仿冒日商三麗鷗股份有限公司HELLO KITTY商標手機支架 （警方購證） 1 75、 仿冒艾須特貝克戴維斯有限公司及一號娛樂英國有限公司佩佩豬商標手機帶（吊繩）（警方購證） 　1 76、 現金（新臺幣）（包含被告因員警基於蒐證目的而販賣仿冒商標商品所獲之犯罪所得88元） 3000元 

【附表二】不予沒收之扣案物品一覽表
編號 扣押物品名稱 數量（件） 1、 櫻桃小丸子指環扣 2